dictionaries/gl_ES/index.aff
FLAG num
SFX 125 0 nosvoslle [^s] . pa:pronome persoal enclítico polisílabo P3 / P6 intransitiva dativo P4 + dativo P5 + dativo P3
SFX 125 0 nosvoslles [^s] . pa:pronome persoal enclítico polisílabo P3 / P6 intransitiva dativo P4 + dativo P5 + dativo P6
SFX 125 0 noslles [^s] . pa:pronome persoal enclítico polisílabo P3 / P6 intransitiva dativo P4 + dativo P6
SFX 125 0 nosllesvos [^s] . pa:pronome persoal enclítico polisílabo P3 / P6 intransitiva dativo P4 + dativo P6 + dativo P5
SFX 125 0 voslle . pa:pronome persoal enclítico polisílabo P3 / P6 intransitiva dativo P5 + dativo P3
SFX 125 0 vosllenos . pa:pronome persoal enclítico polisílabo P3 / P6 intransitiva dativo P5 + dativo P3 + dativo P4
SFX 125 0 vosnos . pa:pronome persoal enclítico polisílabo P3 / P6 intransitiva dativo P5 + dativo P4
SFX 125 0 vosnoslle . pa:pronome persoal enclítico polisílabo P3 / P6 intransitiva dativo P5 + dativo P4 + dativo P3
SFX 125 0 vosnoslles . pa:pronome persoal enclítico polisílabo P3 / P6 intransitiva dativo P5 + dativo P4 + dativo P6
SFX 125 0 voslles . pa:pronome persoal enclítico polisílabo P3 / P6 intransitiva dativo P5 + dativo P3
SFX 125 0 vosllesnos . pa:pronome persoal enclítico polisílabo P3 / P6 intransitiva dativo P5 + dativo P6 + dativo P4
SFX 125 0 llesnos . pa:pronome persoal enclítico polisílabo P3 / P6 intransitiva dativo P6 + dativo P4
SFX 125 0 llesvos . pa:pronome persoal enclítico polisílabo P3 / P6 intransitiva dativo P6 + dativo P5
SFX 126 Y 5
SFX 126 0 me . pa:pronome persoal enclítico monosílabo P4 intransitiva dativo P1
SFX 126 0 che . pa:pronome persoal enclítico monosílabo P4 intransitiva dativo P2
SFX 126 0 lle . pa:pronome persoal enclítico monosílabo P4 intransitiva dativo P3
SFX 126 0 vos . pa:pronome persoal enclítico monosílabo P4 intransitiva dativo P5
SFX 126 0 lles . pa:pronome persoal enclítico monosílabo P4 intransitiva dativo P6
SFX 127 Y 39
SFX 127 0 melle . pa:pronome persoal enclítico polisílabo P4 intransitiva dativo P1 + dativo P3
SFX 127 0 mellevos . pa:pronome persoal enclítico polisílabo P4 intransitiva dativo P1 + dativo P3 + dativo P5
SFX 127 0 menos . pa:pronome persoal enclítico polisílabo P4 intransitiva dativo P1 + dativo P4
SFX 127 0 mevos . pa:pronome persoal enclítico polisílabo P4 intransitiva dativo P1 + dativo P5
SFX 127 0 mevoslle . pa:pronome persoal enclítico polisílabo P4 intransitiva dativo P1 + dativo P5 + dativo P3
SFX 127 0 mevoslles . pa:pronome persoal enclítico polisílabo P4 intransitiva dativo P1 + dativo P5 + dativo P6
SFX 127 0 melles . pa:pronome persoal enclítico polisílabo P4 intransitiva dativo P1 + dativo P3
SFX 127 0 mellesvos . pa:pronome persoal enclítico polisílabo P4 intransitiva dativo P1 + dativo P6 + dativo P5
SFX 127 0 cheme . pa:pronome persoal enclítico polisílabo P4 intransitiva dativo P2 + dativo P1
SFX 127 0 chemelle . pa:pronome persoal enclítico polisílabo P4 intransitiva dativo P2 + dativo P1 + dativo P3
SFX 127 0 chemenos . pa:pronome persoal enclítico polisílabo P4 intransitiva dativo P2 + dativo P1 + dativo P4
SFX 127 0 chemevos . pa:pronome persoal enclítico polisílabo P4 intransitiva dativo P2 + dativo P1 + dativo P5
SFX 127 0 chemelles . pa:pronome persoal enclítico polisílabo P4 intransitiva dativo P2 + dativo P1 + dativo P6
SFX 127 0 chelle . pa:pronome persoal enclítico polisílabo P4 intransitiva dativo P2 + dativo P3
SFX 127 0 chellenos . pa:pronome persoal enclítico polisílabo P4 intransitiva dativo P2 + dativo P3 + dativo P4
SFX 127 0 chellevos . pa:pronome persoal enclítico polisílabo P4 intransitiva dativo P2 + dativo P3 + dativo P5
SFX 127 0 chenos . pa:pronome persoal enclítico polisílabo P4 intransitiva dativo P2 + dativo P4
SFX 127 0 chenoslle . pa:pronome persoal enclítico polisílabo P4 intransitiva dativo P2 + dativo P4 + dativo P3
SFX 127 0 chenosvos . pa:pronome persoal enclítico polisílabo P4 intransitiva dativo P2 + dativo P4 + dativo P5
SFX 127 0 chenoslles . pa:pronome persoal enclítico polisílabo P4 intransitiva dativo P2 + dativo P4 + dativo P6
SFX 127 0 chevos . pa:pronome persoal enclítico polisílabo P4 intransitiva dativo P2 + dativo P5
SFX 127 0 chevoslle . pa:pronome persoal enclítico polisílabo P4 intransitiva dativo P2 + dativo P5 + dativo P3
SFX 127 0 chevosnos . pa:pronome persoal enclítico polisílabo P4 intransitiva dativo P2 + dativo P5 + dativo P4
SFX 127 0 chevoslles . pa:pronome persoal enclítico polisílabo P4 intransitiva dativo P2 + dativo P5 + dativo P6
SFX 127 0 chelles . pa:pronome persoal enclítico polisílabo P4 intransitiva dativo P2 + dativo P6
SFX 127 0 chellesnos . pa:pronome persoal enclítico polisílabo P4 intransitiva dativo P2 + dativo P6 + dativo P4
SFX 127 0 chellesvos . pa:pronome persoal enclítico polisílabo P4 intransitiva dativo P2 + dativo P6 + dativo P5
SFX 127 0 lleme . pa:pronome persoal enclítico polisílabo P4 intransitiva dativo solidariedade (P2) cortesía P3 + dativo P1
SFX 127 0 llenos . pa:pronome persoal enclítico polisílabo P4 intransitiva dativo P3 + dativo P4
SFX 127 0 llevos . pa:pronome persoal enclítico polisílabo P4 intransitiva dativo P3 + dativo P5
SFX 127 0 voslle . pa:pronome persoal enclítico polisílabo P4 intransitiva dativo P5 + dativo P3
SFX 127 0 vosllenos . pa:pronome persoal enclítico polisílabo P4 intransitiva dativo P5 + dativo P3 + dativo P4
SFX 127 0 vosnos . pa:pronome persoal enclítico polisílabo P4 intransitiva dativo P5 + dativo P4
SFX 127 0 vosnoslle . pa:pronome persoal enclítico polisílabo P4 intransitiva dativo P5 + dativo P4 + dativo P3
SFX 127 0 vosnoslles . pa:pronome persoal enclítico polisílabo P4 intransitiva dativo P5 + dativo P4 + dativo P6
SFX 127 0 voslles . pa:pronome persoal enclítico polisílabo P4 intransitiva dativo P5 + dativo P3
SFX 127 0 vosllesnos . pa:pronome persoal enclítico polisílabo P4 intransitiva dativo P5 + dativo P6 + dativo P4
SFX 127 0 llesnos . pa:pronome persoal enclítico polisílabo P4 intransitiva dativo P6 + dativo P4
SFX 127 0 llesvos . pa:pronome persoal enclítico polisílabo P4 intransitiva dativo P6 + dativo P5
SFX 128 Y 7
SFX 128 0 me . pa:pronome persoal enclítico monosílabo P5 intransitiva dativo P1
SFX 128 0 che . pa:pronome persoal enclítico monosílabo P5 intransitiva dativo P2
SFX 128 0 lle . pa:pronome persoal enclítico monosílabo P5 intransitiva dativo P3
SFX 128 s nos mos . pa:pronome persoal enclítico monosílabo P5 intransitiva dativo P4
SFX 128 0 nos [^o]s . pa:pronome persoal enclítico monosílabo P5 intransitiva dativo P4
SFX 128 0 nos [^s] . pa:pronome persoal enclítico monosílabo P5 intransitiva dativo P4
SFX 128 0 lles . pa:pronome persoal enclítico monosílabo P5 intransitiva dativo P6
