dictionaries/gl_ES/index.dic
SFX 221 0 édes/666,128,129 ar . is:futuro P5 + enclítico
SFX 221 0 iámos/666,126,127 ar . is:pospretérito P4 + enclítico
SFX 221 zar cémos/666,126,127 zar . is:subxuntivo presente P4 + enclítico
SFX 221 ar uédes/666,128,129 gar . is:subxuntivo presente P5 + enclítico
SFX 221 ar ásedes/128,129 ar . is:subxuntivo pretérito P5 [ + enclítico]
SFX 221 ar ármos/666,126,127 ar . is:infinitivo / subxuntivo futuro P4 + enclítico
SFX 222 ar an/666,124,125 ar . is:presente P6 + enclítico
SFX 225 r bádes/666,128,129 ar . is:copretérito P5 + enclítico
SFX 225 ar ában/666,124,125 ar . is:copretérito P6 + enclítico
SFX 225 ar émos/666,126,127 dar . is:pretérito P4 + enclítico
SFX 225 0 iámos/666,126,127 ar . is:pospretérito P4 + enclítico
SFX 225 ar ésedes/128,129 dar . is:subxuntivo pretérito P5 [ + enclítico]
SFX 225 ar ésen/666,124,125 dar . is:subxuntivo pretérito P6 + enclítico
SFX 225 ar ivérmos/666,126,127 tar . is:subxuntivo futuro P4 + enclítico
SFX 410 er iámos/666,126,127 [^ao]er . is:copretérito P4 + enclítico
SFX 410 0 iádes/666,128,129 er . is:pospretérito P5 + enclítico
SFX 410 er ámos/666,126,127 [^cuao]er . is:subxuntivo presente P4 + enclítico
SFX 410 er ámos/666,126,127 [^e]ser . is:subxuntivo presente P4
SFX 410 er éde/666,128,129 er . is:imperativo P5 + enclítico
SFX 412 er éra/666,120,121,124,125 er . is: antepretérito P1 / P3 + enclítico
SFX 412 0 ámos/666,126,127 er . is: antepretérito P4 + enclítico
SFX 415 quer can/666,124,125 quer . is:subxuntivo presente P6 + enclítico
SFX 421 er éndes/666,128,129 ter . is:presente P5 + enclítico
SFX 424 er éu/666,125 valer . is:pretérito P3 + enclítico polisílabo
SFX 424 or ómos/666,126,127 or . is:pretérito P4 + enclítico
SFX 424 ir ísemos/128,129 ir . is:subxuntivo pretérito P4 [ + enclítico]
SFX 424 or ósen/666,124,125 or . is:subxuntivo pretérito P6 + enclítico
SFX 427 0 émos/666,126,127 r . is:futuro P4 + enclítico
SFX 427 0 édes/666,128,129 r . is:futuro P5 + enclítico
SFX 432 acer án/125 facer . is:presente P6 [ + enclítico polisílabo]
SFX 441 er o/666,124,125 [^l]er . is:pretérito P3 + enclítico
SFX 451 or óndes/666,128,129 or . is:presente P5 + enclítico
SFX 451 0 órmos/666,126,127 or . is:infinitivo P4 + enclítico
SFX 460 er ían/124,125 er . is:copretérito P6 + enclítico
SFX 461 er an/666,124,125 [^cuáó]er . is:subxuntivo presente P6 + enclítico
SFX 462 er ïádes/666,128,129 [ao]er . is:copretérito P5 + enclítico
SFX 462 er éran/666,124,125 er . is: antepretérito P6 + enclítico
SFX 462 er ésemos/126,127 er . is: subxuntivo pretérito P4 [ + enclítico]
SFX 465 er éra/666,120,121,124,125 er . is:antepretérito P3 + enclítico
SFX 700 ir ístes/666,128,129 ir . is:pretérito P5 + enclítico
SFX 700 ir íran/666,124,125 ir . is:antepretérito P6 + enclítico
SFX 700 ir ísemos/126,127 ir . is:subxuntivo pretérito P4 [ + enclítico]
SFX 701 ir ádes/666,128,129 [^cu]ir . is:subxuntivo presente P5 + enclítico
SFX 703 ir í/666,125 rir . is:presente P3 + enclítico polisílabo
SFX 703 ir iámos/666,126,127 rir . is:copretérito / subxuntivo presente P4 + enclítico
SFX 705 ir ídes/666,128,129 unir . is:presente P5 + enclítico
SFX 708 ir ímos/666,126,127 ir . is:presente P4 + enclítico
SFX 708 rir irámos/666,126,127 ir . is:subxuntivo presente P4 + enclítico
SFX 709 ir en/666,124,125 ir . is:presente P6 + enclítico
SFX 713 ír ístes/128,129 ír . is:pretérito P5 [ + enclítico]
SFX 713 0 a/120,121,124,125 ír . is:antepretérito P1 / P3 [ + enclítico]
SFX 713 ír iámos/666,126,127 [ao]ír . is:subxuntivo presente P4 + enclítico
SFX 713 ír ámos/666,126,127 uír . is:subxuntivo presente P4 + enclítico
SFX 713 0 en/124,125 ír . is:infinitivo / subxuntivo futuro P6 + enclítico
SFX 713 r de/128,129 ír . is:imperativo P5
SFX 714 guir gámos/666,126,127 guir . is:subxuntivo presente P4 + enclítico
SFX 720 ir ímos/666,126,127 ir . is:presente P4 + enclítico
SFX 723 ir ádes/666,128,129 [^g]uir . is:subxuntivo presente P5 + enclítico
SFX 724 ir an/666,124,125 [^g]uir . is:subxuntivo presente P6 + enclítico
SFX 730 0 iámos/666,126,127 r . is:pospretérito P4 + enclítico
SFX 731 ir írmos/666,126,127 ir . is:infinitivo P4 + enclítico polisílabo
SFX 731 or órdes/666,128,129 or . is:subxuntivo futuro P5 + enclítico polisílabo
SFX 732 or óran/666,124,125 r . is:antepretérito P6 + enclítico
SFX 736 ir ímos/666,126,127 ir . is:presente P4 + enclítico
SFX 736 icir ígamos/666,126,127 cir . is:subxuntivo presente P4 + enclítico
SFX 737 cir rédes/666,128,129 cir . is:futuro P5 + enclítico
SFX 739 er émos/666,126,127 r . is:pretérito P4 + enclítico
SFX 739 0 ámos/666,126,127 r . is:pospretérito P4 + enclítico
SFX 740 ir índes/666,128,129 ir . is:presente P5 + enclítico
SFX 740 ir éñen/666,124,125 ir . is:presente P6 + enclítico
SFX 741 ir írmos/666,126,127 ir . is:infinitivo P4 + enclítico
SFX 741 er érmos/666,126,127 er . is:subxuntivo futuro P4 + enclítico
SFX 744 0 ádes/666,128,129 r . is:antepretérito P5 + enclítico
SFX 750 ir íse/666,124,125 ir . is:subxuntivo pretérito P3 + enclítico
SFX 756 r rá/125 ir . is:futuro P3 [ + enclítico polisílabo]
SFX 758 0 ámos/666,126,127 ir . is:antepretérito P4 + enclítico
SFX 758 0 émos/666,126,127 ir . is:futuro P4 + enclítico
SFX 758 ir írdes/666,128,129 ir . is:infinitivo / subxuntivo futuro P5 + enclítico
SFX 758 ir íren/666,124,125 ir . is:infinitivo / subxuntivo futuro P6 + enclítico
